pt-BR: Compatibilidade MOLLE: Compatível com MOLLE; Não compatível com MOLLE; Outra
zh-CN: MOLLE 兼容性: 兼容 MOLLE; 不兼容 MOLLE; 其他
th: ความเข้ากันได้กับระบบ MOLLE: รองรับ MOLLE; ไม่รองรับ MOLLE; อื่นๆ
es: Compatibilidad con MOLLE: Compatible con MOLLE; No compatible con MOLLE; Otro
ru: Совместимость с MOLLE: Совместимо с MOLLE; Несовместимо с MOLLE; Другое
da: MOLLE-kompatibilitet: MOLLE-kompatibel; Ikke MOLLE-kompatibel; Andet
nl: MOLLE compatibiliteit: MOLLE-compatibel; Niet MOLLE-compatibel; Overig
fi: MOLLE-yhteensopivuus: MOLLE-yhteensopiva; Ei MOLLE-yhteensopiva; Muu
hr-HR: Kompatibilnost s MOLLE-om: MOLLE kompatibilno; Nije MOLLE kompatibilno; Ostalo
lt-LT: MOLLE suderinamumas: Suderinama su MOLLE; Nesuderinama su MOLLE; Kita
ja: MOLLE対応: MOLLE互換; MOLLE互換なし; その他
nb: MOLLE-kompatibilitet: MOLLE-kompatibel; Ikke MOLLE-kompatibel; Annet
el: Συμβατότητα MOLLE: Συμβατό με MOLLE; Μη συμβατό με MOLLE; Άλλο
en: MOLLE compatibility: MOLLE compatible; Not MOLLE compatible; Other
sl-SI: Združljivost s sistemom MOLLE: Združljivo z MOLLE; Ni združljivo z MOLLE; Drugo
fr: Compatibilité MOLLE: Compatible MOLLE; Non compatible MOLLE; Autre
de: MOLLE-Kompatibilität: MOLLE-kompatibel; Nicht MOLLE-kompatibel; Sonstige
zh-TW: MOLLE 相容性: 相容 MOLLE; 不相容 MOLLE; 其他
ro-RO: Compatibilitate MOLLE: Compatibil MOLLE; Nu este compatibil MOLLE; Altele
sk-SK: Kompatibilita s MOLLE: Kompatibilné s MOLLE; Nekompatibilné s MOLLE; Iné
vi: Khả năng tương thích MOLLE: Tương thích MOLLE; Không tương thích MOLLE; Khác
it: Compatibilità MOLLE: Compatibile con MOLLE; Non compatibile con MOLLE; Altro
hu: MOLLE-kompatibilitás: MOLLE-kompatibilis; Nem MOLLE-kompatibilis; Egyéb
tr: MOLLE uyumluluğu: MOLLE uyumlu; MOLLE uyumlu değil; Diğer
cs: Kompatibilita s MOLLE: Kompatibilní s MOLLE; Nekompatibilní s MOLLE; Jiné
ko: MOLLE 호환성: MOLLE 호환; MOLLE 호환 안 됨; 기타
bg-BG: Съвместимост с стандартна система за пренасяне на военно и туристическо оборудване (MOLLE): Съвместимо с MOLLE; Не е съвместимо с MOLLE; Друго
pt-PT: Compatibilidade com MOLLE: Compatível com MOLLE; Não compatível com MOLLE; Outro
pl: Kompatybilność z MOLLE: Kompatybilne z systemem MOLLE; Niekompatybilne z systemem MOLLE; Inne
sv: MOLLE-kompatibilitet: MOLLE-kompatibel; Inte MOLLE-kompatibel; Annan